【裁判字號】    99,訴,1448
【裁判日期】    991224
【裁判案由】    違反槍砲彈藥刀械管制條例
【裁判全文】
臺灣彰化地方法院刑事判決              99年度訴字第1448號
公  訴  人  臺灣彰化地方法院檢察署檢察官
被      告  鄒智然
上列被告因違反槍砲彈藥刀械管制條例案件，經檢察官提起公訴
（99年度偵字第6650號、第7444號），被告於準備程序中就被訴
事實為有罪之陳述，本院合議庭裁定改由受命法官獨任以簡式審
判程序審理，判決如下：
    主    文
鄒智然犯非法持有子彈罪，累犯，處有期徒刑陸月，併科罰金新
臺幣伍萬元，徒刑如易科罰金、罰金如易服勞役，均以新臺幣壹
仟元折算壹日。
    犯罪事實
一、鄒智然前於民國96年間因違反槍砲彈藥刀械管制條例案件，
    經臺灣臺中地方法院以96年度訴字第1976號判決判處有期徒
    刑1 年5 月，併科罰金新臺幣（下同）5 萬元確定（第1 案
    ）；再於96年間因施用毒品案件，經臺灣臺中地方法院以96
    年度訴字第598 號判決分別判處有期徒刑7 月、5 月，應執
    行有期徒刑11月確定（第2 案），嗣第2 案因符合中華民國
    九十六年罪犯減刑條例之規定，經臺灣臺中地法院以96年度
    聲減字第511 號裁定減其宣告刑二分之一，並裁定應執行有
    期徒刑5 月又15日確定，經送監與第1 案接續執行，於97年
    9 月24日縮短刑期假釋出監並交付保護管束，至98年3 月23
    日保護管束期滿未經撤銷假釋，視為執行完畢。詎猶不知悔
    改，其明知子彈係屬槍砲彈藥刀械管制條例第4 條第1 項第
    2 款所列之彈藥，非經中央主管機關之許可，不得持有，其
    竟基於持有子彈之犯意，未經許可，於99年初某日，在臺中
    市○○○○道附近，以每顆新臺幣（下同）200 元之代價，
    自年籍不詳之成年男子處，購入具有殺傷力之非制式子彈2
    顆（共購入4 顆，另有2 顆不具有殺傷力），無故而持有之
    ，並藏放在彰化縣溪湖鎮○○里○○○街前之花圃內（鄒智
    然購入之4 顆子彈，其中3 顆子彈〈含本案具有殺傷力之2
    顆〉藏放於前揭花圃內，另1 顆不具殺傷力之子彈則藏放於
    其友人陳俊杰位於彰化縣溪湖鎮○○街50號之住處房間內）
    。嗣於99年4 月8 日上午9 時許，員警持本院核發之搜索票
    ，至陳俊杰上開住處扣得鄒智然所有藏放於上址之不具殺傷
    力之子彈1 顆；於99年4 月17日18時許，為民眾在前揭花圃
    內發現鄒智然藏放之3 顆子彈，經報警處理後，始循線查悉
    上情。
二、案經彰化縣警察局溪湖分局報告臺灣彰化地方法院檢察署檢
    察官偵查起訴。
    理    由
一、本件被告鄒智然所涉為死刑、無期徒刑、最輕本刑為3 年以
    上有期徒刑或高等法院管轄第一審案件以外之罪，並於本院
    行準備程序時就被訴事實為有罪之陳述，本院合議庭依刑事
    訴訟法第273 條之1 第1 項規定，裁定改由受命法官獨任行
    簡式審判程序，先予敘明。
二、訊據被告對於上開事實均坦承不諱，核與證人張金桐、徐毓
    萱於警詢證述之查獲情節相符（溪湖分局警卷第5 頁至第9
    頁），並有查獲現場照片2 張在卷可憑（同上警卷第11頁）
    ，復有具殺傷力之子彈2 顆扣案可資佐證。又扣案之2 顆子
    彈，經送請內政部警政署刑事警察局以試射法鑑驗後，認均
    係非制式子彈，由金屬彈殼組合直徑9.0mm 金屬彈頭而成，
    經試射，可擊發，認均具殺傷力，有該局99年7 月27日刑鑑
    字第0990101731號鑑定書及所檢附之子彈照片在卷可佐（99
    年度偵字第6650號卷第18頁至第19頁），足見扣案之2 顆子
    彈均具有殺傷力，應認被告上開自白核與事實相符，本件事
    證明確，被告犯行堪予認定。
三、核被告所為，係犯槍砲彈藥刀械管制條例第12條第4 項之未
    經許可持有具殺傷力子彈罪。按持有子彈罪，其持有之繼續
    為行為之繼續，而非狀態之繼續，亦即一經意圖犯罪而持有
    子彈，該罪雖告成立，但其完結，須繼續至持有行為終了之
    時為止。次按非法持有、寄藏槍砲彈藥刀械等違禁物，所侵
    害者為社會法益，如持有、寄藏之客體種類相同（同為手槍
    ，或同為子彈者），縱令客體有數個（如數支手槍、數顆子
    彈），仍為單純一罪，不發生想像競合犯之問題（最高法院
    92年度台上字第2121號判決意旨參照）。本件被告雖持有具
    有殺傷力之子彈2 顆，惟依前開說明，應僅成立單純一未經
    許可持有具有殺傷力之子彈罪，而不以其所持有之子彈數量
    而成立數罪，併予敘明。又被告有前揭刑案執行完畢之情形
    ，此有臺灣高等法院被告前案紀錄表1 份在卷可按，被告受
    有期徒刑之執行完畢後，5 年內故意再犯本案法定本刑有期
    徒刑以上之罪，為累犯，應依刑法第47條第1 項規定加重其
    刑。爰審酌被告持有具殺傷力之子彈，對社會治安及人民生
    命財產具有潛在之危害威脅，惟念其持有具殺傷力之子彈數
    量非鉅，且並未持以另犯他罪，犯罪手段尚屬平和，且犯罪
    後已坦承犯行，態度尚稱良好等一切情狀，量處如主文所示
    之刑，並分別就所處徒刑及罰金刑部分，諭知易科罰金及易
    服勞役之折算標準。至扣案且經採樣試射後認為具殺傷力之
    非制式子彈2 顆，已因送鑑試射失其子彈之結構及性能，堪
    認業已耗損，已無殺傷力至明，非屬違禁物，核無沒收之必
    要。另扣案且經採樣試射後認為不具殺傷力之非制式子彈2
    顆，並非違禁物，本院認為不應併予宣告沒收，均附此敘明
    。
據上論斷，應依刑事訴訟法第273 條之1 第1 項、第299 條第1
項前段，槍砲彈藥刀械管制條例第12條第4 項，刑法第11條前段
、第47條第1 項、第41條第1 項前段、第42條第3 項前段，判決
如主文。
本案經檢察官戴連宏到庭執行職務。
中    華    民    國    99    年    12    月    24    日
                       刑事第二庭  法  官  江彥儀
以上正本證明與原本無異。
如不服本判決，應於收受判決後10日內向本院提出上訴書狀，並
應敘述具體理由；其未敘述上訴理由者，應於上訴期間屆滿後20
日內向本院補提理由書（均須按他造當事人之人數附繕本「切勿
逕送上級法院」）。
中    華    民    國    99    年    12    月    24    日
                                    書記官  黃明慧
附錄本案論罪科刑法條：
槍砲彈藥刀械管制條例第12條第4項
未經許可，持有、寄藏或意圖販賣而陳列子彈者，處 5 年以下
有期徒刑，併科新台幣 300 萬元以下罰金。

司法院資訊處製作；財團法人民間司法改革基金會備份。
